【裁判字號】    89,易,198
【裁判日期】    890615
【裁判案由】    傷害等
【裁判全文】
臺灣嘉義地方法院刑事判決                          八十九年度易字第一九八號
    公  訴  人  臺灣嘉義地方法院檢察署檢察官
    被      告  甲○○
右列被告因傷害等案件，經檢察官提起公訴（八十九年度偵字第六一號），本院判決
如左：
    主  文
甲○○傷害人之身體，處有期徒刑貳月，如易科罰金以參佰元折算壹日，木棍貳枝沒
收；又以加害生命之事，恐嚇他人，致生危害於安全，處有期徒刑肆月，如易科罰金
以參佰元折算壹日，柴刀及水泥刀各壹枝均沒收；應執行有期徒刑伍月，如易科罰金
以參佰元折算壹日，木棍貳枝、柴刀及水泥刀各壹枝均沒收。
    事  實
一、甲○○因懷疑鄰居戊○○等人私下評論其言行，而於民國（下同）八十八年十二
    月十日下午一時四十分許，酒後亂性遂以手拍打戊○○位於嘉義市○○街八十六
    巷二十九號住處大門，而住於同巷三十五號正在睡覺之鄰居丙○○聞聲乃外出察
    看，甲○○見狀即對丙○○辱罵「外省猴」等語（公然侮辱部分未據告訴），而
    丙○○亦不甘受辱，乃與其理論，甲○○即基於傷害之犯意，雙手分持其所有之
    二枝木棍毆打丙○○，丙○○即出手抵擋將棍子二枝奪下，惟右手仍因此受有鈍
    挫傷。甲○○見木棍被奪且丙○○並未逃離，乃回同巷二十一號住處取出其所有
    之柴刀、水泥刀各一枝分持於兩手，並折回現場，高喊「給你死」（台語），丙○○因而心生畏懼，致生危害於生命之安全，遂跑離現場而回家打電話向警方報
    案，甲○○即於丙○○住處門口罵「外省猴」、「外省鬼」、「要給你們全家死
    」等語，丙○○因而心生畏懼，致生危害於生命之安全，恐其全家生命遭威脅，
    乃持椅子外出抵抗，甲○○並作勢要砍殺丙○○，惟遭乙○○○將柴刀及水泥刀
    各一枝搶下並交予戊○○保管，甲○○乃以台語辱罵乙○○○「抓耙仔」（公然
    侮辱部分未據告訴）並欲向戊○○搶回前開柴刀及水泥刀未果，嗣經警及時趕至
    ，乙○○○乃至戊○○家中取出前開柴刀及水泥刀各一枝交予警員處理，並由警
    扣得甲○○所有供恐嚇用之柴刀及水泥刀各一枝。
二、案經丙○○訴由嘉義市警察局第二分局報請臺灣嘉義地方法院檢察署檢察官偵查
    起訴。
    理  由
一、訊據被告甲○○矢口否認有何傷害及恐嚇犯行，辯稱：其只罵丙○○而已，並無
    傷人之意，亦未恐嚇云云。惟查右揭事實業據告訴人丙○○於警訊時、偵查中及
    本院調查時指訴歷歷，核與證人戊○○、乙○○○、丁○○等三人於警訊時、偵
    查中及本院調查時證述情節相符，復有診斷證明書一份附於警卷可稽，並有扣案
    之柴刀及水泥刀各一枝可資佐證，被告所辯無非事後圖卸刑責之詞，不足採信，
    本件事證明確，被告犯行洵堪認定。
二、核被告所為，係犯刑法第二百七十七條第一項之傷害罪及刑法第三百零五條之恐
    嚇危害安全罪。被告所犯前開二罪間，犯意各別，犯罪構成要件互殊，應予分論
    併罰。爰審酌被告犯罪之動機、目的、手段、智識程度、犯後未坦承犯行之態度
    及告訴人受傷之程度等一切情狀，量處如主文所示之刑，並定其應執行之刑及諭
    知易科罰金之折算標準。未扣案之木棍二枝為被告所有供犯罪所用之物，尚擺放
    於告訴人家中，業據告訴人於本院調查時指陳在卷（見本院八十九年五月十一日
    訊問筆錄），而扣案之柴刀、水泥刀各一枝亦均為被告所有供犯罪所用之物，均
    應依刑法第三十八條第一項第二款規定宣告沒收。
三、據上論斷，應依刑事訴訟法第二百九十九條第一項前段，刑法第二百七十七條第
    第一項、第三百零五條、第四十一條、第三十八條第一項第二款、第五十一條第
    五款，罰金罰鍰提高標準條例第一條前段、第二條，判決如主文。
本案經檢察官陳仁智到庭執行職務。
中      華      民      國    八十九    年      六      月     十五     日
                                    臺灣嘉義地方法院刑事第一庭
                                        法  官    陳    卿    和
右正本證明與原本無異。
如不服本判決，應於判決送達後十日內向本院提出上訴狀( 應附繕本 )。
中      華      民      國    八十九    年      六      月     十五     日
                                        書記官    陳    桂    華


司法院資訊處製作；財團法人民間司法改革基金會備份。
